# 无偿移交给政府高速公路

提问人：shangmaocheng 时间：2021-08-26 19:33:04
陈版主，您好，我公司为西部铁矿企业，因为矿石挖出来后，不方便运输，经过和当地政府商量，由我司出钱，从现有高速路修通一条到我司项目现场的高速入口，建成后免费移交给政府。请问这种情况如何做会计处理？

回答人：chenyiwei
如果虽然是无偿移交给政府，但确实是本企业运输的必经之路，且本企业是该道路的最主要使用者，则建议将修路支出确认为长期待摊费用，在合理的受益期内（最长不超过该矿的开采年限）内摊销。